臺灣苗栗地方法院民事簡易判決　　　　99年度苗簡字第505號
原　　　告　元誠第二基金資產管理股份有限公司
法定代理人　周玉麟
訴訟代理人　陳乃君
　　　　　　林奇鋒
被　　　告　富家邦企業有限公司
法定代理人　黎兆昇
上列當事人間請求給付扣押款等事件，本院於民國100 年2 月15
日言詞辯論終結，判決如下：
    主  文
被告應自民國九十八年九月八日起，於訴外人吳明憲受僱於被告
期間，在新臺幣玖萬貳仟柒佰伍拾陸元，及自民國九十四年二月
十五日起至清償日止，按年息百分之二十計算之利息，暨本院九
十八年度司執字第四七七六號執行事件執行費新臺幣柒佰肆拾參
元之範圍內，按月將訴外人吳明憲每月得支領各項薪資報酬之三
分之一給付原告。
訴訟費用新臺幣壹仟元由被告負擔。
本判決得假執行。
    事實及理由
壹、程序方面：
一、被告經合法通知，未於言詞辯論期日到場，核均無民事訴訟
    法第386 條各款所列情形，爰依民事訴訟法第436 條第2 項
    準用同法第385 條第1 項前段之規定，准原告之聲請，由其
    一造辯論而為判決。
二、另按訴狀繕本送達後，原告不得將原訴變更或追加他訴，但
    擴張或減縮應受判決事項之聲明、不甚礙被告之防禦及訴訟
    之終結者，不在此限；又原告於判決確定前，得撤回訴之全
    部或一部。但被告已為本案之言詞辯論者，應得其同意。民
    事訴訟法第255 條第1 項第3 款、第7款 、第262 條第1 項
    亦有明定。查本件原告起訴時原請求：確認訴外人吳明憲對
    被告於新臺幣（下同）92,756元，及自民國94年2 月15日起
    至清償日止，按年息百分之20計算之利息，及執行費743 元
    之範圍內薪資債權存在。嗣於100 年1 月20日以書狀追加第
    二項聲明，請求判命被告應於92,756元，及自94年2 月15日
    起至清償日止，按年息百分之20計算之利息，暨執行費743
    元之範圍內，自98年9 月1 日起至訴外人吳明憲自被告處離
    職之日止，按月得支領之各項薪資債權3 分之1 給付原告（
    見本院卷第45頁）。其後，原告於本院審理時復以言詞撤回
    第一項確認之訴之聲明，並變更請求時點「自98年9 月8 日
    起於訴外人吳明憲受僱於被告期間」（見本院卷第48頁）。
    查前開追加第二項給付扣押款聲明乃原告於第一次言詞辯論
    後即已提出，且與第一項聲明確認之訴之主要爭點有其共同
    性，各請求利益之主張在社會生活上可認為同一或關聯，而
    就原請求之訴訟及證據資料，於審理繼續進行在相當程度範
    圍內具有同一性或一體性，得期待於後請求之審理予以利用
    ，證據可互為使用，故此部分追加不甚礙被告之防禦及訴訟
    之終結。另變更請求時點自98年9 月8 日起算，則屬減縮應
    受判決事項之聲明，而撤回第一項確認之訴聲明部分，則因
    被告未曾到庭為本案之言詞辯論，依法無庸得其同意，故均
    與上開規定相符，應予准許。
貳、實體方面：
一、原告主張：訴外人即債務人吳明憲積欠原告92,756元，及自
    94年2 月15日起至清償日止，按年息百分之20計算之利息，
    有本院94年度促字第3287號支付命令暨確定證明書在案。嗣
    原告持上開執行名義聲請本院以98年度司執字第4776號執行
    程序，就吳明憲任職於被告每月得支領之各項薪資債權3 分
    之1 ，於92,756元及自94年2 月15日起至清償日止，按年息
    百分之20計算之利息，暨執行費743 元（下稱系爭債權）之
    範圍內為強制執行，並經本院民事執行處分別於98年9 月1
    日、98年9 月30日核發扣押命令及移轉命令，除禁止吳明憲
    在系爭債權範圍內對被告為收取、處分，被告亦禁止對吳明
    憲為清債外，吳明憲對被告之薪資債權3 分之1 在系爭債權
    範圍內亦移轉予原告，且上開扣押命令及移轉命令已分別於
    98 年9月7 日及98年10月5 日送達於被告。詎被告收受扣押
    及移轉命令後，未於法定期間依強制執行法第119 條第1 項
    之規定聲明異議，復未依移轉命令內容給付系爭債權予原告
    ，爰依上開移轉命令請求被告給付扣押款等語，並聲明：如
    主文第一項所示。
二、被告則未於言詞辯論期日到場，亦未提出書狀作何聲明或陳
    述。
三、經查，原告主張之事實，業據其提出本院94年度促字第3287
    號支付命令、支付命令確定證明書、98年9 月1 日苗院燉98
    司執讓字第4776號扣押命令、98年9 月30日苗院燉98司執讓
    字第4776號移轉命令為憑，並經本院依職權調閱上開執行程
    序卷宗查核無誤；且被告對原告主張之事實，已於相當時期
    受合法之通知，而於言詞辯論期日不到場，亦未提出書狀予
    以爭執，依民事訴訟法第436 條第2 項、第280 條第3 項準
    用同法條第1 項之規定，視同自認，應堪信原告主張為真實
    。
四、按就債務人對於第三人之金錢債權為執行時，執行法院應發
    扣押命令禁止債務人收取或為其他處分，並禁止第三人向債
    務人清償。對於薪資或其他繼續性給付之債權所為強制執行
    ，於債權人之債權額及強制執行費用額之範圍內，其效力及
    於扣押後應受及增加之給付。又強制執行法第115 條、第11
    6 條、第116 條之1 及前條之命令，應送達於債務人及第三
    人，已為送達後，應通知債權人。前項命令，送達於第三人
    時發生效力，無第三人者，送達於債務人時發生效力。但送
    達前已為扣押登記者，於登記時發生效力。強制執行法第11
    5 條第1 項、第115 條之1 第1 項、第118 條分別定有明文
    。查本件原告聲請就訴外人吳明憲對被告每月薪資債權之3
    分之1 ，於系爭債權範圍內為強制執行，並由本院民事執行
    處核發扣押命令、移轉命令在案，且扣押命令、移轉命令已
    分別於98年9 月7 日及98年10月5 日送達被告，已認定如前
    ；復參以吳明憲於98年間仍對被告有薪資所得，有本院依職
    權調閱吳明憲98年度稅務電子閘門財產所得調件明細表（見
    本院卷第27頁）可佐，且依卷附勞工保險局99年12月23日保
    承資字第09910537520 號函附吳明憲投保資料表（見證物袋
    ）及電子查詢吳明憲勞保投保資料（見本院卷第50頁至第53
    頁）可知，吳明憲於99年間仍受僱於被告，並自100 年1 月
    起調高原投保薪資。準此可知，原告主張吳明憲對被告之薪
    資債權3 分之1 ，自扣押命令送達被告之翌日即98年9 月8
    日起，於吳明憲受僱於被告之期間，在系爭債權之範圍內，
    被告應按月將吳明憲每月得支領各項薪資債權之3 分之1給
    付與原告，自屬有據，應予准許。
五、本件係依民事訴訟法第427 條規定適用簡易程序所為被告敗
    訴之判決，依同法第389 條第1 項第3 款規定，本院應依職
    權宣告假執行。
六、訴訟費用負擔之依據：民事訴訟法第78條。
中    華    民    國   100    年    2     月    25    日
                  苗栗簡易庭法  官  游欣怡
以上正本係照原本作成。
如對本判決不服，須於判決送達後20日內向本院提出上訴狀（須
附繕本）。
如委任律師提起上訴者，應一併繳納上訴審裁判費。
                            書記官  張宏賓
中    華    民    國   100    年    2     月    25    日